# Perla Alhaddad

# Développeuse Fullstack

Adresse électronique: perlaalhaddad@gmail.com

LinkedIn: Perla Alhaddad
Github: Perla Alhaddad

Numéro de téléphone: +961 79 162 793

### **PROFIL**

Développeuse Fullstack passionnée par la création de solutions web performantes et innovantes. Avec 3 ans d'expérience professionnel, je combine expertise technique et sens de l'utilisateur pour concevoir des applications modernes et scalables. Spécialisée dans l'optimisation des performances et l'adoption de bonnes pratiques, je m'épanouis dans des environnements collaboratifs et innovants.

#### **EXPERIENCES PROFESSIONNELLES**

# Chef D'équipe

Septembre 2024 – Présent

# Liaison International (travail à distance)

- Leadership de projets stratégiques: Conduite et lancement avec succès de deux nouveaux projets en seulement 2 mois avec une équipe de 4 personnes. Les projets <u>Explore Health Careers</u> et <u>ResidencyCAS.com</u> ont été hautement performants, gérant une charge de 3000 utilisateurs simultanés, tout en étant optimisés pour le SEO et l'accessibilité.
- Conception d'approche techniques : Rédaction de documents d'architecture et de plans techniques pour guider les choix technologiques, en prioritisant la maintenabilité et la performance des applications.
- Planification collaborative des sprints: Coordination avec les équipes produit pour découpler les user stories, estimer les charges et prioriser les tâches critiques, garantissant un alignement constant entre les objectifs métier et les capacités techniques.
- Animation de réunions et présentations: Pilotage des Daily Stand-ups, revues de sprint et rétrospectives, avec préparation de supports visuels (ex. architecture système, roadmap technique) pour clarifier les enjeux auprès des parties prenantes.
- **Optimisation des processus :** Refactorisation de pipelines CI/CD et adoption de revues de code structurées pour réduire les bugs de 30% et accélérer les déploiements par 80% (réduction de 15 à 3 minutes).

# Développeuse Backend

Décembre 2023 - Septembre 2024

#### Liaison International (travail à distance)

En tant que Développeur Backend, j'ai travaillé sur une <u>plateforme de catalogue</u> pour les universités et programmes américains, ainsi que sur une plateforme de <u>création de profils étudiant</u>.

- Refonte technique d'une plateforme de catalogues universitaires (Django/Wagtail CMS) avec une amélioration des temps de réponse de 75%. Tout en intégrant de nouvelles fonctionnalités et en améliorant la maintenabilité.
- Conception d'API de haute performance utilisant Java/Quarkus et optimisation des temps de réponse grâce à une indexation fine avec OpenSearch. (Accommodant un test de charge de 6000 utilisateurs)
- Mise en place de bonnes pratiques techniques pour l'optimisation du référencement (SEO) pour permettre l'indexation de 2000 nouvelles pages sur Google, augmentant ainsi la visibilité de la plateforme. (Balises Meta, Sitemaps dynamiques, optimisation des temps de chargement)

#### Développeuse Fullstack

Novembre 2021 – Septembre 2023

UN-ESCWA, la Commission Economique et Sociale des Nations Unies pour l'Asie Occidentale

- Développer un catalogue de données utilisant le logiciel CKAN.
  - o Étendre le logiciel pour fournir des nouvelles fonctionnalités.
  - Gérer le déploiement de l'application sure une machine virtuelle Linux, avant qu'elle ne soit migrée vers Microsoft Azure.
- Développer des fonctions azure pour la gestion de données et du stockage blob.
- Réalisation de sites web fullstack (ASP.NET 6, Node.js, PostgreSQL) et génération de visualisations interactives avec R Shiny.

# Étudiante Stagiaire

Septembre 2021 - Octobre 2021

UN-ESCWA, la Commission Economique et Sociale des Nations Unies pour l'Asie Occidentale

- Développer plus de 50 "web scrapers" avec python pour amasser des offres d'emploi en ligne pour le projet ESCWA Skills Monitor.
- Stockage des données dans MongoDB, et leur analyse et catégorisation avec l'outil Python NLTK.

# LOGICIELS ET TECHNOLOGIES

- HTML / CSS / Javascript
- Quarkus
- AWS (RDS, ECS, EKS, OpenSearch, ElastiCache)
- Python
- Wagtail CMS

Microsoft Azure

- Django
- PostgreSQL
- Java
- Docker

#### **EDUCATION**

Diplôme de Licence en Mathématiques Appliquées

Option: Informatique

Octobre 2019 – Septembre 2022

Université Libanaise, Faculté des Science - Fanar

Projet de Fin d'Étude : Développer un catalogue de données pour UN-ESCWA, utilisant et étendant le logiciel

CKAN.

Mention: Très Bien

#### **LANGUES**

Arabe – Langue Maternelle | Français – Compétence Professionnelle | Anglais – Compétence Professionnelle